【裁判字號】    88,交易,709
【裁判日期】    890110
【裁判案由】    過失傷害
【裁判全文】
臺灣臺中地方法院刑事判決                        八十八年度交易字第七０九號
    公  訴  人  臺灣台中地方法院檢察署檢察官
    被      告  丙○○
右列被告因過失傷害案件，經檢察官提起公訴（八十八度偵字第二二０三八號），本
院判決如左：
    主  文
丙○○因過失傷害人，處有期徒刑參月，如易科罰金，以參佰元折算壹日。
    事  實
一、丙○○於民國八十八年六月十七日凌晨零時十分許，駕駛車牌號碼ＮＸ─一四四
    ０號自用小客車沿台中市○○區○○路由北往南方向行駛，行經同上路東進技三
    八號電桿前，應注意該路段行車速度限制為四十公里，且對向車道有來車交會情
    形不得超車，而依當時情形，並無不能注意之情事，竟疏未注意對向車道適有乙○○酒醉騎乘車牌號碼ＦＢＹ─０九三號機車蛇行前來，猶以時速五十公里以上
    超速行駛，並駛入對向車道超越同向乙部不詳車號之貨車，致發現時為閃避乙○○機車而切入原來車道，仍閃避不及遭乙○○機車撞及左照後鏡，使丙○○車失
    控衝入對向車道，再撞及丁○○駕駛之車牌號碼Ｒ九─六六三七號自用小客車，
    致丁○○車附載乘客甲○○受有右膝、下頷挫傷及尾胝骨骨折等傷害。
二、案經被害人甲○○訴請臺灣台中地方法院檢察署檢察官偵查起訴。
    理  由
一、訊據被告丙○○對其有於右揭時、地駕車超速行駛而肇事之事實固坦承不諱，惟
    抗辯稱：若第三人乙○○車不撞其車，其不會肇事云云。經查被告前揭自白核與
    告訴人甲○○指訴情節相符，且經證人乙○○、丁○○分別到庭證明屬實，並有
    警繪道路交通事故調查報告表一份、現場照片十一紙及告訴人提出診斷證明書影
    本二紙各在卷為憑。按汽車駕駛人之行車速度，在市區道路不得超過四十公里，
    而汽車超車時，在對面有來車交會者，不得超車，道路交通安全規則第九十三條
    第一項第一款及第一百零一條第二款分別定有明文；被告駕車自應注意上述道路
    交通安全規定，而依當時狀況，並無不能注意之情形，竟疏未注意致肇事，使告
    訴人受傷，被告顯有過失責任甚明。又本件經送請台灣省台中市區車輛行車事故
    鑑定委員會鑑定結果，亦同此認定，有該委員會函及鑑定意見書各乙紙可按，則
    被告之過失行為與告訴人之受傷間，具有相當因果關係。至被告雖辯稱：若乙○○車不撞其車，其不會肇事云云，惟被告肇事前既已違規超速及超車在先，其若
    尾隨前方貨車行駛而不超車，即無肇事之可能，則被告之違規超速及超車行為，
    應認同為本件車禍之肇事原因。是被告之辯解，要為事後卸責之詞，即無可採。
    從而，本件事證至臻明確，被告犯行洵堪認定。
二、核被告所為係犯刑法第二百八十四條第一項前段過失傷害罪。爰審酌被告超速駕
    駛，過失情節非輕，且迄今尚未與被害人達成和解取得被害人諒解等一切情狀，
    量處如主文所示之刑，並定易科罰金之折算標準，以示懲儆。
據上論斷，應依刑事訴訟法第二百九十九條第一項前段、刑法第二百八十四條第一項
前段、罰金罰鍰提高標準條例第一條前段、第二條判決如主文。
中      華      民      國      八十九      年      一      月    十    日
                                      臺灣臺中地方法院交通法庭
                                          法  官  呂 明 坤
右正本證明與原本無異。
如不服本判決，應於判決送達後十日內，向本院提出上訴狀。
                                          書記官
中      華      民      國      八十九      年      一      月    十一  日
附錄本案論罪科刑法條全文
刑法第二百八十四條第一項：因過失傷害人者，處六月以下有期徒刑，拘役或五百元
                          以下罰金，致重傷者，處一年以下有期徒刑，拘役或五
                          百元以下罰金。


司法院資訊處製作；財團法人民間司法改革基金會備份。
